【裁判字號】    98,訴緝,214
【裁判日期】    980622
【裁判案由】    毒品危害防制條例
【裁判全文】
臺灣臺中地方法院刑事判決             98年度訴緝字第213號
                                     98年度訴緝字第214號
公  訴  人  臺灣臺中地方法院檢察署檢察官
被      告  甲○○
                    （現於臺灣臺中監獄臺中分監執行中）
上列被告因違反毒品危害防制條例案件，經檢察官先後提起公訴
（97年度毒偵字第1429、648、1432號），被告於準備程序進行
中就被訴事實均為有罪之陳述，本院合議庭裁定由受命法官獨任
以簡式審判程序合併審理判決如下：
    主          文
甲○○施用第二級毒品，處有期徒刑捌月，減為有期徒刑肆月；
又施用第一級毒品，處有期徒刑壹年；又施用第二級毒品，處有
期徒刑捌月；又施用第一級毒品，累犯，處有期徒刑壹年貳月，
扣案之第一級毒品海洛因肆包（驗餘淨重各1.8185公克、0.4937
公克、0.3492公克、0.2026公克）沒收銷燬之；又施用第二級毒
品，累犯，處有期徒刑拾月，扣案之甲基安非他命參包（驗餘淨
重各2.0603公克、1.7502公克、0.5232公克）沒收銷燬之。應執
行有期徒刑參年陸月，扣案之第一級毒品海洛因肆包（驗餘淨重
各1.8185公克、0.4937公克、0.3492公克、0.2026公克），甲基
安非他命參包（驗餘淨重各2.0603公克、1.7502公克、0.5232公
克），均沒收銷燬之。
    犯罪事實及理由
一、犯罪事實：甲○○曾因施用毒品案件，經送觀察、勒戒後，
    認無繼續施用毒品之傾向，於民國87年6月11日觀察、勒戒
    執行完畢釋放，並經臺灣臺中地方法院檢察署檢察官以87年
    度偵字第10966號為不起訴處分確定。於91年間復因施用毒
    品案件，經送觀察、勒戒後，認有繼續施用毒品之傾向，而
    經送強制戒治，於92年7月6日執行完畢釋放；刑罰部分經本
    院91年度訴字第1886號判處有期徒刑9月、6月，應執行有期
    徒刑1年2月確定。甲○○另因竊盜案件，經臺灣高等法院臺
    中分院89年度上易字第2836號判處有期徒刑2年6月確定；又
    因竊盜、妨害自由等案件，經本院91年度易緝字第458號、9
    1年度易字第1408號分別判處有期徒刑7月、6月，並與上開
    本院91年度訴字第1886號所判處之有期徒刑9月、6月，經定
    應執行刑為有期徒刑2年1月。前揭案件經接續執行後，於95
    年10月24日假釋，嗣假釋經撤銷，本應執行殘刑9月10日，
    惟因上揭所處有期徒刑7月、6月、9月、6月部分，嗣經本院
    以97年度聲減字第17號裁定減刑為有期徒刑3月又15日、3月
    、4月又15日、3月，並定其應執行之刑為有期徒刑1年又15
    日，故其實際經執行部分已超過原定刑期，而無庸執行，即
    上揭案件所處之刑，應認業於96年7月16日中華民國九十六
    年罪犯減刑條例施行之日執行完畢。甲○○又基於施用第一
    級毒品或第二級毒品之犯意，各為下列施用毒品行為：(1)甲
    ○○於96年4月12日回溯4日內某時，在不詳地點，施用第二
    級毒品甲基安非他命1次，嗣於96年4月12日，經臺灣臺中地
    方法院檢察署觀護人通知到場採尿送驗而查悉上情。(2)甲○
    ○於96年5月8日回溯4日內某時，在不詳地點，施用第一級
    毒品海洛因1次，及施用第二級毒品甲基安非他命1次。嗣於
    96年5月8日17時20分許，經警於臺中市南屯區○○○路○段
    127之3號6樓搜索查獲，並對甲○○採尿送驗而查悉上情。
    (3)甲○○於97年1月7日17時許，在臺中縣沙鹿鎮○○路201
    巷36弄10號處廁所內，施用第一級毒品海洛因1次，及施用
    第二級毒品甲基安非他命1次。嗣於97年1月7日18時20 分許
    ，為警在臺中縣沙鹿鎮○○路201巷36弄10號查獲，並扣得
    第一級毒品海洛因4包（驗餘淨重各1.8185公克、0.4937公
    克、0.3492公克、0.2026公克），第二級毒品甲基安非他命
    3包（驗餘淨重各2.0603公克、1.7502公克、0.5232公克）
    。
二、證據名稱：
  (1)被告於警詢、偵訊及本院審理時之自白。
  (2)扣案之海洛因4包（驗餘淨重各1.8185公克、0.4937公克、
    0.3492公克、0.2026公克），甲基安非他命3包（驗餘淨重
    各2.0603公克、1.7502公克、0.5232公克）。
  (3)中山醫學大學附設醫院檢驗科藥物檢測中心確認結果報告3
    紙、搜索扣押筆錄、扣押物品目錄表、行政院衛生署草屯療
    養院鑑定書、臺灣高等法院被告前案紀錄表。
三、被告如犯罪事實欄(1)所載之施用第二級毒品罪，其犯罪時間
    在96年4月24日以前，所犯符合中華民國九十六年罪犯減刑
    條例所定之減刑條件，應依該條例第2條第1項第3款之規定
    ，減其宣告刑二分之一。另被告有如犯罪事實欄所載之前科
    ，其前科案件所處之刑應認業於96年7月16日中華民國九十
    六年罪犯減刑條例施行之日執行完畢（參照臺灣高等法院暨
    所屬法院97年法律座談會刑事類提案第2號法律問題研討結
    果）。被告於前案受有期徒刑之執行完畢，5年內故意再犯
    如犯罪事實欄(3)所載之施用第一級毒品罪、施用第二級毒品
    罪，均為累犯，各應依刑法第47條第1項規定加重其刑。
四、依刑事訴訟法第273條之1第1項、第299條第1項前段、第310
    條之2、第454條第1項，毒品危害防制條例第10條第1項、第
    2項、第18條第1項前段，刑法第11條、第47條第1項、第51
    條第5款，中華民國九十六年罪犯減刑條例第2條第1項第3款
    、第7條、第11條，判決如主文。
中    華    民    國    98    年    6    月    22     日
                        刑事第十二庭  法  官  蔡建興
以上正本證明與原本無異。
如不服本判決，應於收受送達後10日內向本院提出上訴書狀（應
敘述具體理由並附繕本）。
上訴書如未敘述理由，應於上訴期間屆滿後20日內補提理由書於
本院。
                                      書記官  黃英寬
中    華    民    國    98    年    6    月    22     日
附錄論罪科刑法條：
毒品危害防制條例第10條
施用第一級毒品者，處 6 月以上 5 年以下有期徒刑。
施用第二級毒品者，處 3 年以下有期徒刑。


司法院資訊處製作；財團法人民間司法改革基金會備份。
